Minutes et répertoires du notaire Mélite LEMIRE, 5 mars 1776 - 5 janvier 1801 (étude XXXIV)
Archives nationales
- Répertoire(s) de Mélite LEMIRE, 1776 - 21 mars 1802; MC/RE/XXXIV/7 - MC/RE/XXXIV/8
  - Répertoire. 1776, 1er janvier - 1791, 31 mars, 1er janvier 1776 - 31 mars 1791; MC/RE/XXXIV/7
    - Inventaire après décès de Marie Anne Victoire Ango, épouse Firmin Levasseur, marchand limonadier, rue Trop-va-qui-Dure, 24 avril 1781
      inventaire après décès; Ango, Marie-Anne-Victoire; Levasseur, Firmin; restaurateur
    - Inventaire après décès de Pierre Philippe Coucicault, receveur part. des domaines et bois de senlis, rue Royale, 11 mai 1781
      inventaire après décès; Royale (rue); Coucicault, Pierre-Philippe
    - Inventaire après décès de dite Colinet Anne Lucas, femme de chambre, rue de la Madeleine, faubourg St-Honoré, 18 mai 1781
      inventaire après décès; Lucas dite Colinet, Anne; employé de maison
    - Inventaire après décès de Catherine Claude la veuve Nicolas Collin, 18 mai 1781
      inventaire après décès; Claude, Catherine; Collin, Nicolas
    - Inventaire après décès de Marie Anne Fave, 1er juin 1781
      inventaire après décès; Fave, Marie-Anne
    - Inventaire après décès de Marie Félicité Heroy, 10 juillet 1781
      inventaire après décès; Heroy, Marie-Félicité
    - Inventaire après décès de Henri Nicolas Enguehard, 28 juillet 1781
      inventaire après décès; Enguehard, Henri-Nicolas
    - Inventaire après décès de Jacques Clair Tardif, 20 septembre 1781
      inventaire après décès; Tardif, Jacques-Clair
    - Inventaire après décès de Louis Brizard, 4 octobre 1781
      inventaire après décès; Brizard, Louis
    - Inventaire après décès de Louis Charlemagne Petit, 6 novembre 1781
      inventaire après décès; Petit, Louis-Charlemagne
    - Inventaire après décès de L. S. M. Marchand, épouse Mauger, 16 novembre 1781
      inventaire après décès; Marchand, L.-S.-M.; Mauger (épouse)
    - Inventaire après décès de Jean Boudier, 21 novembre 1781
      inventaire après décès; Boudier, Jean
    - Inventaire après décès de Joseph Marmiesse, 21 novembre 1781
      inventaire après décès; Marmiesse, Joseph
    - Inventaire après décès de Jean Baptiste Lefevre, 24 novembre 1781
      inventaire après décès; Lefevre, Jean-Baptiste
    - Inventaire après décès de la veuve Clouet, 29 novembre 1781
      inventaire après décès; Clouet (veuve)
    - Inventaire après décès de Anne Lavenassier, veuve Guetin, 7 décembre 1781
      inventaire après décès; Lavenassier, Anne; Guetin (veuve)
    - Inventaire après décès de Françoise Gabrielle Dufour, veuve Jean Baptiste Minot, 28 décembre 1781
      inventaire après décès; Dufour, Françoise-Gabrielle; Minot, Jean-Baptiste
    - Inventaire après décès du marquis Defresnoy, 28 décembre 1781
      inventaire après décès; Defresnoy (marquis)
    - Inventaire après décès de Antoine Nicolas Verlet, 31 décembre 1781 - 1781
      inventaire après décès; Verlet, Antoine-Nicolas
  - Répertoire. 1791, 2 avril - an X, ventôse, 2 avril 1791 - 30 ventôse an X (21 mars 1802); MC/RE/XXXIV/8
    Répertoire des notaires Mélite Lemire (2 avril 1791-15 nivôse an IX (5 janvier 1801)), Jacques Cousinard (8 brumaire an VIII-30 ventôse an X (30 octobre 1799-21 mars 1802),, Etienne Pigeory (16 nivôse an IX-29 pluviôse an X (6 janvier 1801-18 février 1802)).